【裁判字號】    99,抗,1321
【裁判日期】    991130
【裁判案由】    聲請撤銷緩刑
【裁判全文】
臺灣高等法院刑事裁定                  99年度抗字第1321號
抗  告  人
即 受 刑人  方愛華
上列抗告人因聲請撤銷緩刑案件，不服臺灣台北地方法院中華民
國九十九年十月十一日裁定（九十九年度撤緩字第九六號），提
起抗告，本院裁定如下：
    主  文
原裁定撤銷。
檢察官之聲請駁回。
    理  由
一、原裁定意旨略以：抗告人即受刑人方愛華前因偽造有價證券
    案件，經臺灣板橋地方法院於民國九十七年十二月三十一日
    以九十七年度訴字第四四八０號刑事判決判處有期徒刑二年
    ，緩刑三年，並應向被害人黃木林支付新台幣（以下同）二
    十萬元，自九十八年三月十日起，按月於每月十日支付一萬
    元，至全部清償完畢止，如有一期未付，就未到期部分視為
    全部到期，已於九十八年二月六日確定在案，此有該判決及
    臺灣高等法院被告前案紀錄表附卷可考。惟受刑人經臺灣板
    橋地方法院檢察署通知其依上開判決所定緩刑條件執行，除
    自九十八年三月起至同年十一月底止陸續支付九萬元外，即
    未再繼續按期給付，經被害人多次以電話通知受刑人追討未
    果，且臺灣板橋地方法院檢察署亦發函通知受刑人應儘速支
    付前揭未清償之款項，否則受刑人之緩刑宣告將予以撤銷，
    詎受刑人迄今仍未支付前揭款項予被害人，此業經被害人分
    別於九十九年五月二十日、九十九年七月二十六日以刑事陳
    報狀陳明在案，並有臺灣板橋地方法院檢察署九十九年四月
    十九日板檢慎未九八執緩六二字第三二二五一一號函、公務
    電話紀錄單四紙、雙方約定之匯款帳戶即黃木林臺北縣中和
    北區農會帳號00000000000000號帳戶之存摺
    影本五紙等在卷可稽，顯見受刑人並無誠意履行前揭判決所
    定之緩刑條件內容，影響被害人之權益甚鉅，其違反之情節
    應屬重大，前揭判決宣告之緩刑，已難收預期之效果，而有
    執行刑罰之必要，符合刑法第七十五條之一第一項第四款之
    規定，爰准予檢察官之聲請，撤銷其緩刑之宣告等語。
二、抗告意旨略以：抗告人於九十九年十一月二十二日，將十一
    萬元以匯入被害人黃木林中和北區農會帳號：000000
    00000000帳戶，因湊錢遇到一些阻礙以致延誤日期
    ，請見諒。現懇請念抗告人當初一念之差做錯事情，且現有
    一份不錯的正當工作，望給予抗告人一個自新機會，免除撤
    銷緩刑之宣告，感恩至極等語。
三、經查：抗告人於九十九年十一月二十二日業將剩餘款項十一
    萬元以匯款方式匯入被害人黃木林所指定之帳戶內，有抗告
    人所附之郵政跨行匯款申請書附卷可憑。是抗告人因一時困
    難而未履行上開負擔，事後於本院審理中既已將其餘尾款付
    清，即難謂抗告人無悔悟之心，是否有認符合刑法第七十五
    條之一第一項第四款規定，原宣告之緩刑難收其預期效果，
    而有執行刑罰必要之情形，不無疑義。原審未及審酌，以抗
    告人未給付應支付被害人之其餘款項十一萬元，足認原宣告
    之緩刑已難收其預期之效果，而確有執行刑罰之必要，裁定
    將緩刑宣告撤銷，尚有未當。從而，抗告人主張其已依緩刑
    所附條件向被害人支付價金，請求駁回檢察官聲請撤銷緩刑
    之聲請，為有理由，應由本院將原裁定撤銷，並自為駁回檢
    察官之聲請。
據上論斷，應依刑事訴訟法第四百十三條，裁定如主文。
中    華    民    國    99    年    11    月    30    日
                  刑事第十七庭  審判長法  官 王炳梁
                                      法  官 陳世宗
                                      法  官 陳憲裕
以上正本證明與原本無異。
不得再抗告。
                                      書記官 張玉如
中    華    民    國    99    年    12    月    2     日

司法院資訊處製作；財團法人民間司法改革基金會備份。
